臺灣高等法院臺中分院刑事判決　　　　96年度上訴字第1184號
上　訴　人
即　被　告　乙○○
選任辯護人　張淑琪律師
上　訴　人
即　被　告　丙○○
　　　　　　　　　　現於臺灣臺中看守所附設勒戒所
上　訴　人
即　被　告　甲○○
前列二人共同
選任辯護人　林益輝律師
上列上訴人因毒品危害防制條例案件，不服臺灣臺中地方法院95
年度訴字第3844號中華民國96年3月22日第一審判決（起訴案號
：臺灣臺中地方法院檢察署95年度偵字第19714、19715號），提
起上訴，本院判決如下：
    主  文
原判決撤銷。
乙○○販賣第二級毒品未遂，處有期徒刑肆年。扣案如附表一編
號1所示之兼含MDA及PMMA成分之橘色圓形藥錠，均沒收銷燬之。
丙○○共同販賣第二級毒品，處有期徒刑伍年參月，扣案如附表
一編號2所示之含MDMA成分之黃色圓形藥錠，均沒收銷燬之；扣
案如附表一編號5所示之含PMMA成分之白色圓形藥錠、編號7、8
所示之K他命粉末、編號10、11所示之K他命配方、編號12至14所
示之物，均沒收；又共同販賣第二級毒品，處有期徒刑伍年參月
，扣案如附表一編號3所示之含MDMA成分之黃色圓形藥錠、編號4
所示之含MDA成分之紫紅色圓形藥錠，均沒收銷燬之；扣案如附
表一編號9所示之K他命粉末、編號10、11所示之K他命配方、編
號12至14所示之物，均沒收；又販賣第二級毒品，處有期徒刑伍
年，扣案如附表一編號1所示之兼含MDA及PMMA成分之橘色圓形藥
錠，均沒收銷燬之；販賣第二級毒品所得之新臺幣貳萬伍仟元，
沒收，如全部或一部不能沒收時，以其財產抵償之。應執行有期
徒刑拾參年，扣案之如附表一編號1所示之兼含MDA及PMMA成分之
橘色圓形藥錠，編號2、3所示之含MDMA成分之黃色圓形藥錠、編
號4所示之含MDA成分之紫紅色圓形藥錠，均沒收銷燬之；扣案如
附表一編號5、6所示之含PMMA成分之白色圓形藥錠、編號7至9所
示之K他命、編號10、11所示之K他命配方、編號12至14所示之物
，均沒收；販賣毒品所得之新臺幣貳萬伍仟元，沒收，如全部或
一部不能沒收時，以其財產抵償之。
甲○○共同販賣第二級毒品，處有期徒刑伍年參月，扣案如附表
一編號2所示之含MDMA成分之黃色圓形藥錠，均沒收銷燬之；扣
案如附表一編號5所示之含PMMA成分之白色圓形藥錠、編號7、8
所示之K他命粉末、編號10、11所示之K他命配方、編號12至14所
示之物，均沒收；又共同販賣第二級毒品，處有期徒刑伍年參月
，扣案如附表一編號3所示之含MDMA成分之黃色圓形藥錠、編號4
所示之含MDA成分之紫紅色圓形藥錠，均沒收銷燬之；扣案如附
表一編號9所示之K他命粉末、編號10、11所示之K他命配方、編
號12至14所示之物，均沒收。應執行有期徒刑玖年陸月，扣案之
如附表一編號2、3所示之含MDMA成分之黃色圓形藥錠、編號4所
示之含MDA成分之紫紅色圓形藥錠，均沒收銷燬之；扣案如附表
一編號5、6所示之含PMMA成分之白色圓形藥錠、編號7至9所示之
K他命、編號10、11所示之K他命配方、編號12至14所示之物，均
沒收。
    事  實
一、丙○○、甲○○均明知「3,4–亞甲基雙氧安非他命（3,4
    –Methylened ioxyamphetamine，即MDA）」、「3,4-亞甲
    基雙氧甲基安非他命；3,4-Methylenedioxymethamphetamin
    e，即MDMA」（俗稱搖頭丸、快樂丸，以下均簡稱搖頭丸）
    為毒品危害防制條例第2條第2項第2款所列管之第二級毒品
    ，「對-甲氧基甲基安非他命 (Para-methoxymethamphetami
    n e,即PMMA」（俗稱亦為搖頭丸、快樂丸，以下亦簡稱為搖
    頭丸)、「愷他命Ket amine」 (俗稱K他命，以下亦簡稱k他
    命）均為毒品危害防制條例第2條第2項第3款所列管之第三
    級毒品，未經許可，均不得販賣，丙○○、甲○○竟基於分
    別販賣第二級毒品搖頭丸、第三級毒品PMMA、k他命以牟利
    之犯意，2人共同出資，為下列販入第二、三級毒品之行為
    ，惟均尚未販出即遭警查獲：
(一)於95年7月中旬某日晚間，意圖共同販入搖頭丸100顆及K他
    命100公克以牟利，在臺中市南區○○○○○路115巷1號13樓
    之2住處，由甲○○交付新臺幣（下同）4萬餘元予丙○○，
    不足之差額則由丙○○出資，並由丙○○至高雄地區向綽號
    「賜仔」之成年男子，以每顆250元之價格，購入俗稱均為
    搖頭丸之第二級毒品毒品MDMA及第三級毒品PMMA之藥錠共10
    0顆，以每公克750元至800元不等之價格販入第三級毒品k他
    命100公克後，再依其與甲○○出資之比例對分所購入之搖
    頭丸及k他命。丙○○擬以0000000000號行動電話為對外販
    賣聯絡之工具，俟機將搖頭丸以每顆350元、將k他命以每公
    克900元之價格，甲○○擬以0000000000號行動電話為對外
    販賣聯絡之工具，俟機將搖頭丸以每顆250至300元不等、將
    k他命以每公克900元之價格，在臺中市區販賣予不特定人施
    用，以牟取利益。
(二)於95年8月中旬某日，意圖共同販入搖頭丸100顆及K他命500
    公克以牟利，甲○○在不詳地點，將20餘萬元交予丙○○，
    不足之差額由丙○○出資，並由丙○○至高雄地區向綽號「
    賜仔」之成年男子，以每顆250元之價格購入俗稱均為搖頭
    丸之第二級毒品毒品MDMA、MDA及第三級毒品PMMA之藥錠共
    100顆，以每公克750元至800元不等之價格販入第三級毒品k
    他命100公克後，再依其與甲○○出資之比例對分所購入之
    搖頭丸及K他命。丙○○擬以0000000000號行動電話為對外
    販賣聯絡之工具，俟機將將搖頭丸以每顆350元、將k他命以
    每公克900元之價格，甲○○擬以0000000000號行動電話為
    對外販賣聯絡之工具，俟機將搖頭丸以每顆250至300元不等
    、將k他命以每公克900元之價格，在臺中市區販賣予不特定
    人施用，以牟取利益。
二、乙○○亦明知MDA為毒品危害防制條例第2條第2項第2款所列
    管之第二級毒品，未經許可，均不得販賣，因自己染有施用
    毒品之惡習，為牟取抵癮所需之購毒費用，竟基於販賣第二
    級毒品搖頭丸以營利之犯意，於95年8月底某日上午11時許
    ，在台中市○○路○段373號4樓之1租屋處，交付2萬5千元向
    丙○○購買搖頭九100顆，丙○○為交付乙○○向其購買之
    搖頭丸，遂於同月31日凌晨3時許至高雄地區向綽號「賜仔
    」之成年男子，以每顆250元之價格販入兼含第二級毒品MDA
    及第三級毒品PMMA之搖頭丸，因僅購得44顆，擬向甲○○拿
    取上揭於95年8月中旬該次意圖販賣而購入並寄放在甲○○
    住處之搖頭丸，以湊足100顆交付乙○○之用，遂與甲○○
    相約在臺中市○區○○路4段70號「嘉年華自助式KTV 」105
    號包廂交貨。嗣為警於95年8月31日上午10時20分許，在臺
    中市○區○○路4段70號「嘉年華自助式KTV」105號包廂查
    獲，於丙○○手提包內扣得如附表一編號1之搖頭丸42顆 (
    原扣得44顆，抽取2顆鑑定用罄，餘42顆)及編號12所示之手
    機，於甲○○所駕駛之車牌號碼2451- GD號自用小客車扣得
    如附表一編號2、5所示之搖頭丸共50顆 (原扣得54顆，抽取
    4 顆鑑定用罄，餘50顆)、編號7所示之k他命及編號13所示
    之手機物品；於同日上午11時許，在丙○○位在臺中市○○
    區○○路1段93之1號7樓之14（即714室）租屋處，扣得如附
    表一編號10所示之k他命配方；於同日上午11時30分許，在
    臺中市○區○○路4段371號6樓之2甲○○租屋處，扣得如附
    表一編號8所示之k他命；於同日19時15分許，由甲○○帶同
    警方至臺中市○○區○○路1段8號8樓之3其女友張偉樺住處
    ，扣得如附表一編號3、4、6所示之搖頭丸共44顆 (原扣得
    48 顆，抽取4顆鑑定用罄，餘44顆)、編號9所示之k他命、
    編號11所示之k他命配方及編號14所示之夾鏈袋等物品。
三、案經行政院海岸巡防總局中部地區巡防局移送、臺中市警察
    局第四分局報告臺灣臺中地方法院檢察署檢察官偵查起訴。
    理  由
壹、程序方面：
    按大法官會議釋字第582號解釋意旨，共同被告於被告案件
    中係屬證人，法院應踐行人證之法定調查程序，始具有證據
    能力；而共同被告於被告案件中之警詢、偵查中陳述，因被
    告無從為詰問，而有礙被告之對質詰問權，應無證據能力。
    再法院就被告之案件對其他共同被告或與被告有共犯關係之
    人調查，均應依人證之調查程序傳喚該共同被告或共犯到場
    ，命其立於證人之地位而為陳述，並通知被告，使被告有與
    之對質及詰問其現在與先前陳述之瑕疵的機會，以確保其對
    質詰問權，並藉以發現實體真實（最高法院94年度台上字第
    1776號判決意旨參照）。依上開大法官會議解釋及最高法院
    判決意旨，法院如於共同被告以證人身分到庭陳述，訊問被
    告對共同被告之審判外陳述有何意見，並准許被告對於共同
    被告當庭及先前陳述進行詰問，即已賦予被告對於共同被告
    對質詰問機會，此時共同被告於審判外陳述之瑕疵，應已治
    癒，而具有證據能力。查共同被告丙○○及甲○○於警詢、
    及偵查及原審審理時本於被告身分所供述，且於原審審理時
    亦以證人身分到庭具結後由被告乙○○進行對質詰問，有筆
    錄在卷可考。則共同被告丙○○、甲○○於警詢、偵查及原
    審審理時所供，對於被告乙○○亦有證據能力。
貳、實體方面：
甲、認定犯罪事實部分
一、訊據被告丙○○、甲○○對於上開事實均坦承不諱，且被告
    甲○○、丙○○前開為警查獲時所扣得之附表一編號7至9所
    示白色粉末41包及編號1至6所示藥錠146顆，經送請內政部
    警政署刑事警察局鑑定之結果：
    (一)、於95年8月31日上午10時20分許，在臺中市○區○○路4
        段70號「嘉年華自助式KTV」105號包廂被告丙○○之皮
        包內扣得丙○○意圖賣給乙○○而販入之附表一編號1
        所示44顆橘色圓形藥錠部分：經檢出兼含第二級毒品
        MDA( 亞甲基雙氧安非他命)及第三級毒品PMMA(對-甲氧
        基甲基安非他命)成分。
    (二)、於95年8月31日上午10時20分許，在台中市○○路○段70
        號嘉年華自助式KTV外，被告甲○○所駕駛車牌號碼245
        1-GD自小客車上，查獲上開事實欄一 (一)所示之被告
        甲○○與丙○○意圖販賣而共同集資所販入之部分搖頭
        丸及K他命：
        1、54顆藥錠部分：其中附表一編號2所示之黃色藥錠部
           分，經檢出含第二級毒品MDMA(亞甲基雙氧甲基安非
           他命)；編號5所示之白色藥錠部分，經檢出含第三
           級毒品PMMA(對-甲氧基甲基安非他命)成分。
        2、13包白色粉末部分 (附表一編號7所示)：經檢出含K
           他命成分。
    (三)、於95年8月31日上午11時30分許在台中市○○路○段371
        號6樓之2甲○○租屋處及同日19時15分許在台中市○○
        路○段8號8樓之3被告甲○○女友張偉樺住處所查扣之上
        開事實欄一 (二)所示之被告甲○○與丙○○意圖販賣
        而共同集資所販入之部分搖頭丸及K他命:
        1、48顆藥錠部分：其中附表一編號3所示之黃色藥錠部
           分，經檢出含第二級毒品MDMA(亞甲基雙氧甲基安非
           他命)成分，編號6所示白色藥錠部分，經檢出含第
           三級毒品PMMA(對-甲氧基甲基安非他命)成分，編號
           4 所示紫紅色藥錠部分，經檢出含第二級毒品MDA(
           亞甲基雙氧安非他命)成分。
        2、28包白色粉末部分 (附表一編號8、9所示)：經檢出
           含K他命成分。
    ，有該局95年10月25日刑鑑定字0000000000號鑑定書1份附
    卷可憑。可見被告丙○○、甲○○及乙○○所泛稱之搖頭丸
    ，係指一般坊間含有或兼具MDMA、MDA或PMMA等成分之俗稱
    搖頭丸或快樂丸之第二級或第三級毒品。且互核被告甲○○
    、丙○○就事實欄一 (一)、(二)所示之犯罪事實所供均相
    符合。被告丙○○亦不否認於95年8月底，曾如事實欄二所
    示犯罪事實所載收受乙○○為購買搖頭丸100顆所交付之2萬
    5 千元，核與被告乙○○於本院審理時所供陳之情節相符，
    至於被告丙○○雖辯稱僅係乙○○託其購買搖頭丸，並未獲
    取任何利潤云云，然以被告丙○○在本次查獲前業已多次與
    被告甲○○意圖供販售之用而合資購毒品，對於治安機關透
    過各大媒體加強宣導警方嚴加查緝非法販賣毒品之情事，當
    知之甚詳，而搖頭丸乃極易受潮，屬保存不易之毒品，亦為
    被告丙○○所是認（見聲羈卷p6 )，本件被告丙○○於接受
    被告乙○○之託購買100顆搖頭丸時，既僅向綽號「阿賜」
    者販入44顆，剩餘則由自己先前二次意圖販賣而販入分得之
    54 顆搖頭丸補足，顯係基於避免日後因搖頭丸受潮品質不
    佳而遭買家退貨致受有損失，而意圖出清存貨，否則衡情當
    無甘冒被查獲移法辦、負擔重刑責之危險，而兼程取交毒品
    之理，是以，本件被告丙○○為求儘速將所持有尚未售出之
    保存不易之搖頭丸出清售予被告乙○○，以降低損失，自難
    認其將搖頭丸出售予被告乙○○係無利可圖，是以，被告丙○○就事實欄二所示之犯罪事實，意圖將販入之搖頭丸以每
    顆250元之代價出售予被告乙○○，應認有營利之目的，甚
    明。此外，復有扣案之被告甲○○、丙○○所有、供被告甲○○、丙○○販賣第二、三級毒品所用之如附表一編號12丙○○使用之行動電話)、編號13甲○○使用之行動電話、編
    號10、11所示之k他命配方即增加k他命重量之配方、編號14
    之夾鏈袋等物可資佐證。被告丙○○、甲○○所涉共同販賣
    （入）第二、三級毒品及丙○○所涉販賣（入）第二級毒品
    之犯行洵堪認定。
二、被告乙○○既不否認向丙○○購買搖頭丸100顆，並已交付
    25000元予被告丙○○等情，且為丙○○所是認，詳述如前
    ，雖辯稱所購入之搖頭丸係供自己施用，並無販賣之意圖云
    云，然查：搖頭丸係極易受潮之毒品，亦經被告丙○○及甲○○陳明在卷，且基於販賣之意圖而共同出資購入搖頭丸之
    丙○○及甲○○，每次合資購入之數量亦僅100顆，且為避
    免囤積過久，導致毒品品質受損，丙○○甚至意圖將持有僅
    二個月不到之搖頭丸出清售讓被告乙○○，以降低損失，足
    見，被告乙○○若無供意圖販賣之用，豈有一次購入搖頭丸
    之數量即高達100顆之可能；再佐以被告乙○○在偵查中檢
    察官聲請羈押時，於原審法官訊問：「你在95年8月31日有
    無請丙○○到高雄去調100顆搖頭丸? 」，即答稱：「有，
    但是我還沒有販賣。」，復於訊問：買那麼多搖頭丸之目的
    時，亦答稱：「是要自己施用，也有想要賣，只是還沒有賣
    出去。」等語（見聲羈卷p10-11)，且不否認如果販賣，將
    以一顆300元或350元不等賣出（見聲羈卷p11)等情，本件被
    告乙○○既以1顆250元之價格，一次向丙○○購買100顆搖
    頭丸，供日後以每顆300元至350元不等之價格販售他人，足
    證，被告乙○○向被告丙○○購買毒品搖頭丸，係有以營利
    為目的，灼然甚明，被告乙○○所辯乃事後卸責之詞，不足
    採信。至於公訴人雖起訴被告乙○○與被告丙○○共同販賣
　　第二級毒品等語，並以被告丙○○身上查扣附表編號1所示
　  之44顆搖頭丸為據。惟查：證人即被告丙○○於警偵訊及原
    審審理時，雖均陳稱：被告乙○○委託其購買搖頭丸，並未
    獲利云云，然本件被告乙○○既自白係向被告丙○○購買搖
    頭丸，被告丙○○亦僅先行收受乙○○交付之25000元，並
    不知被告乙○○意圖將日後所購得之毒品販售予何人、販賣
    之價格，即難認被告丙○○就被告乙○○意圖日後將所販入
    未遂之毒品搖頭丸販賣予不特定第三人，有何犯意之聯絡，
    且被告丙○○同意出售搖頭丸予乙○○，亦係基於出清個人
    囤積之毒品，與被告乙○○間亦無任何犯意之聯絡，公訴人
    漏未斟酌此點，認被告乙○○及被告丙○○就事實欄二之各
    自基於意圖販賣，而丙○○販入第二級毒品搖頭丸、乙○○
    販入第二級毒品搖頭丸未遂，為共同正犯，尚有未洽，附此
    敘明。
三、被告甲○○、丙○○在原審審理時雖曾自白其等曾各自多次
    賣出第二、三級毒品及本院審理時亦自白其等自95年5、6月
    即刑法修正前起即有多次意圖販賣而販入第二、三級毒品之
    犯行，然此部分未經起訴，且按被告之自白不得作為有罪判
    決之唯一證據，仍應調查其他必要之證據，以察其是否與事
    實相符，刑事訴訟法第156條第2項定有明文。該條立法目的
    乃欲以補強證據擔保自白之真實性；亦即以補強證據之存在
    ，藉之限制自白在證據上之價值。而所謂補強證據，則指除
    該自白本身外，其他足資以證明自白之犯罪事實確具有相當
    程度真實性之證據而言。雖其所補強者，非以事實之全部為
    必要，但亦須因補強證據與自白之相互利用，而足使犯罪事
    實獲得確信者，始足當之（最高法院74年臺覆字第10號判例
    意旨可參）。查被告甲○○、丙○○於95年8月31日雖遭查
    獲在丙○○皮包內、甲○○之自小客車內及住處均扣得搖頭
    丸及k他命，但此僅足認被告甲○○、丙○○有意圖販賣而
    販入之事實，尚不足據以認定被告甲○○、丙○○二人各自
    業已賣出第二、三級毒品，且被告如於95年5、6月間即有意
    圖販賣而販入第二、三級毒品，對於上開毒品販入數量、價
    格及該毒品目前下落均未能一一供出，又上開毒品如已賣出
    ，則買家為何人？交易地點等亦未能具體詳述，是被告甲○○、丙○○雖於原審審理時供承多次賣出毒品搖頭丸及k他
    命及自95年5、6月間起即有多次販入第二、三級毒品犯行，
    但因無補強證據以資證明，自無法使本院獲得被告甲○○及
    丙○○業已賣出毒品及尚有本件事實欄所載以外之販入毒品
    之犯行，被告甲○○、丙○○此部分之自白，均無可採信。
四、綜上，被告甲○○、丙○○確實有上開共同意圖販賣而販入
    附表一編號2、3、4及編號5、6所示之搖頭丸 (即第二級毒
    品MDMA、MDA及第三級毒品PMMA)及編號7、8、9所示之K他命
    之犯行，被告丙○○確實有上開意圖販賣而販入附表一編號
    1 所示之搖頭丸 (即兼含第二級毒品MDA、第三級毒品PMMA)
    之犯行，被告乙○○有意圖販賣而販入附表一編號1所示之
    搖頭丸未遂之事實明確，堪予認定。又被告丙○○意圖販賣
    予乙○○而販入及乙○○意圖販賣而向丙○○販入未遂之附
    表一編號1所示泛稱搖頭丸之第二級毒品，既經檢驗兼含屬
    第2級毒品MDA及第3級毒品PMMA成分，且為藥錠形式，如上
    所述，可見被告丙○○及乙○○對於上開泛稱搖頭丸之藥錠
    ，不論係何種第二級毒品或有無兼含第三級毒品，應僅有販
    入第二級毒品之故意，已堪認定。而被告甲○○、李偉琳共
    同意圖販賣而販入之附表一編號2至6所示即泛稱搖頭丸及編
    號7至9所示之K他命，其中該搖頭丸經檢驗編號2、3所示之
    黃色藥錠屬第二級毒品MDMA成分，編號4所示之紫紅色藥錠
    屬第2級毒品MDA成分，而編號5、6所示之白色藥錠則具PMMA
    成分，與K他命同屬第3級毒品，可見被告丙○○及甲○○對
    於上開泛稱搖頭丸及K他命，不論係何種第二級毒品及第三
    級毒品，均有販入第二級及第三級毒品之故意，亦堪認定。
乙、論罪科刑部分
一、按毒品危害防制條例第2條第2項第2、3款規定，MDMA（亞甲
    基雙氧甲基安非他命）、MDA(氧甲基雙氧安非他命)及PMMA(
    對-甲氧基甲基安非他命）、K他命（Ketamine）均屬列管之
    第二、三級毒品，MDMA（亞甲基雙氧甲基安非他命）及MDA(
    氧甲基雙氧安非他命)不得持有、施用、販賣，PMMA( 對-甲
    氧基甲基安非他命）及K他命則不得販賣。次按刑事上販賣
    罪之完成，與民事上買賣契約之成立，二者之概念尚有不同
    ，刑事上之販賣行為，則須以營利為目的，將標的物販入或
    賣出，有一於此，其犯罪行為始為完成，苟行為人尚未將標
    的物販入或賣出，即難謂其販賣行為已屬完成（參照最高法
    院88年度臺上字第3760號判決意旨）。復按販賣毒品之所謂
    販賣行為，係行為人基於營利之目的，而販入或賣出毒品而
    言。販賣毒品者，其主觀上須有營利之意圖，且客觀上有販
    賣之行為，即足構成，至於實際上是否已經獲利，則非所問
    。即於有償讓與他人之初，係基於營利之意思，並著手實施
    ，而因故無法高於購入之原價出售，最後不得不以原價或低
    於原價讓與他人時，仍屬販賣行為。必也始終無營利之意思
    ，縱以原價或低於原價有償讓與他人，方難謂為販賣行為，
    而僅得以轉讓罪論處（最高法院93年度臺上字第1651號刑事
    判決意旨參見）。是核被告甲○○、丙○○上開所為事實欄
    一均係犯毒品危害防制條例第4條第2、3項之販賣第二、三
    級毒品罪。被告丙○○所為事實欄二，係犯毒品危害防制條
    例第4條第2項之販賣第二級毒品罪。被告乙○○上開所為事
    實欄二，係犯毒品危害防制條例第4條第2項之販賣第二級毒
    品未遂罪。被告甲○○與丙○○間就事實欄一所示之犯賣第
    二、三級毒品犯行間，有犯意之聯絡，行為之分擔，均為共
    同正犯。被告甲○○、丙○○為供販賣而各持有第二、三級
    毒品之低度行為，均各為販賣第二、三級毒品之高度行為所
    吸收，不另論罪。又被告甲○○、丙○○二人共同以一販入
    行為，而同時販入上開泛稱搖頭丸及K他命，其中搖頭丸部
    分有第二級毒品MDA、MDMA藥錠及第三級毒品PMMA藥錠，與
    同屬第三級毒品之K他命，均係同一販入行為而觸犯二罪名
    ，為想像競合犯，應從一重之販賣第二級毒品罪處斷。被告
    丙○○、乙○○所為上開事實欄二之販入第二級毒品既遂及
    未遂罪，蓋該毒品雖經檢驗出兼含均屬第二級毒品之MDMA及
    第三級毒品PMMA成分，且為藥錠形式而難以分離，如上所述
    ，應認僅屬於單純一罪即販賣第二級毒品罪。被告甲○○、
    丙○○上述所犯2次共同販賣第二級毒品罪，及被告丙○○
    所犯1次販賣第二級毒品罪，犯意各別，行為互殊，均應予
    分論併罰。被告乙○○既已著手將意圖販賣而販入第二級毒
    品之價金交付被告丙○○，雖尚未取得丙○○所交付之毒品
    ，仍已著手於犯罪行為之實行而不遂，為未遂犯，爰依刑法
    第26條規定減輕其刑。又本件被告甲○○、丙○○就犯罪事
    實欄一所示2次販賣毒品，均僅有販入之行為，無證據證明
    其等有販賣所得，被告丙○○就犯罪事實欄二所示販賣毒品
    之數量尚微，所犯之販賣第二級毒品罪，最輕法定本刑為7
    年以上有期徒刑，本院認為法重情輕，縱使量處法定最低刑
    度之有期徒刑7年，仍嫌過重，爰均依刑法第59條之規定，
    予以酌減其刑。
二、至於起訴書認被告甲○○、丙○○就犯罪事實欄一及丙○○
    另就犯罪事實欄二所示販賣毒品犯行，均為接續犯云云。然
    按數行為於同時同地或密切接近之時地實施，侵害同一之法
    益，各行為之獨立性極為薄弱，依一般社會健全觀念，在時
    間差距上，難以強行分開，在刑法評價上，以視為數個舉動
    之接續施行，合為包括之一行為予以評價，較為合理，則屬
    接續犯，而為包括之一罪，最高法院86年臺上字第3295號判
    例參照。本件被告甲○○、丙○○就犯罪事實欄一所示販賣
    毒品犯行，及被告丙○○就犯罪事實欄二所示販賣毒品犯行
    ，並非同時同地所為，且犯罪時間相隔數日，時間上並非密
    切接近，客觀上為先後數行為，而逐次實施，其等數次行為
    ，依一般社會健全觀念，在時間差距上，可以分開，在刑法
    評價上，各具獨立性，每次行為皆可獨立成罪，尚與接續犯
    有間，是起訴書認應論以接續犯，尚有未洽。
三、原審對被告丙○○、乙○○二人所犯事實欄二所示之犯行論
    罪科刑，固非無見，惟查：(1)原審未審酌被告三人係基於意
    圖販賣販入毒品而將毒品將販入地點帶回之作為，仍僅成立
    販賣毒品罪，不再另以運輸毒品罪，關於運輸毒品罪部分之
    認事用法有所違誤；(2)被告乙○○向丙○○購買毒品，及丙○○出售毒品予乙○○，均係基於營利之目的而為，原審誤
    認無此營利意圖，顯有不當；(3)扣案附表二編號1所示之白
    色粉末3包即第三級毒品K他命，係被告丙○○購入供自己施
    用而持有，並無另犯運輸毒品罪，原審誤以被告運輸毒品所
    持有，而予以宣告沒收，亦有違誤；(4)扣案之附表一編號5
    、6之搖頭丸雖屬第三級毒品PMMA，然於起訴之證據及所犯
    法條欄業已載明本件查扣之搖頭丸成分除第二級毒品MDMA、
    MDA外，尚有與K他命同屬第三級毒品之PMMA等事實，本院自
    應予以審酌，且該含第三級毒品PMMA成分之搖頭丸，與含
    MDMA、MDA成分搖頭丸之第二級毒品及第三毒品K他命等，與
    公訴人起訴之意圖販賣而販入毒品犯行，均係被告丙○○、
    甲○○共同以同一販入行為而販入，屬想像競合犯之裁判上
    一罪關係，此部分亦為起訴效力之範圍，本院亦得併予審究
    ，原審認此部分與起訴事實無涉，而不予論究，自有不當。
    上訴人即被告丙○○、甲○○認原審量刑過重，被告乙○○
    以原審認事用法不當為由上訴，雖無理由，然原判決既有上
    開可議之處，即屬無可維持，應由本院予以撤銷改判。爰審
    酌毒品之危害至大，施用者不惟殘害自身，其因施用毒品而
    散盡家財連累家人，或為買毒鋌而走險者，更不可勝計，故
    毒品所造成之社會問題尤大於施用者本身所受之毒害，被告
    三人本身亦為施用毒品者，當知之甚稔，竟仍為謀個人私利
    ，販賣毒品使之蔓延，危害他人及社會匪淺，然考及被告甲○○於95年7月間、8月間各販入毒品1次，丙○○於95 年7
    、8月間共販入3次，然均尚未販出即為警查獲，被告乙○○
    販入第二級毒品未遂，及被告甲○○、丙○○均坦承犯行，
    而被告乙○○否認犯行態度不佳等一切情狀，分別量處如主
    文所示之刑，被告甲○○、丙○○定其應執行之刑，以示懲
    儆。
丙、沒收部分：
一、扣案毒品部分：扣案如附表一編號1(兼含MDA及PMMA成分)、
    編號2、3(含MDMA成分)、編號4（含MDA成分)所示之第二級
    毒品及上開毒品之包裝袋上因均殘餘毒品藥錠粉塵無法析離
    ，應整體視為毒品，均應依毒品危害防制條例第18條第1項
    前段之規定，沒收銷燬之。扣案如附表一編號5、6(含PMMA
    成分)之搖頭丸及編號7、8、9所示之K他命，均屬第三級毒
    品，且上開毒品之包裝袋上因均殘餘毒品粉末或藥錠粉塵無
    法析離，應整體視為毒品。又因毒品危害防制條例第18條第
    1 項後段規定應沒入銷燬之毒品，專指查獲之施用、持有第
    三級、第四級毒品而言；又同條例第19條第1項所定「供犯
    罪所用或因犯罪所得之物」，係指犯同條例第4條至第9條、
    第12條、第13條或第14條第1項、第2項之罪所用或所得之物
    ，不包括毒品本身在內，自不得為第三級、第四級毒品之沒
    收依據，故對於查獲製造、運輸、販賣、意圖販賣而持有之
    第三級毒品，其沒收，並無特別規定，則犯意圖販賣而販入
    第三級毒品罪所持有遭查獲之第三級毒品，即非法律規範之
    違禁物（回歸刑法之適用），應依刑法第38條第1項第1款規
    定，併予宣告沒收（最高法院95年度臺上字第5252號判決參
    照）。至於送驗時所耗損之毒品共計10顆，既已滅失，爰不
    另為沒收銷燬或沒收之諭知，附此敘明。
二、扣案如附表一編號10、11所示之K他命配方，分別係被告丙○○、甲○○所有，供其等販賣毒品所用之物，編號14之夾
    鏈袋則係被告甲○○所用，供其販賣毒品所用之物，編號12
    被告丙○○所有電話號碼0000000000號行動電話1支及編號
    13 所示之被告甲○○所有電話號碼000 0000000號行動電話
    1支（均不含SIM卡，蓋因依電信公司一般定型化契約之約定
    ，其門號SIM卡之所有權仍屬於電信公司本身，申請人僅因
    承租而取得使用權，故上開SIM卡並非被告丙○○、甲○○
    所有，自不得併予宣告沒收），均係供販賣毒品聯絡所用之
    物，均應依同條例第19條第1項前段規定，宣告沒收。又被
    告丙○○販賣第二級毒品搖頭丸予乙○○所得2萬5千元，亦
    應依毒品危害防制條例第19條第1項之規定宣告沒收，如全
    部或一部不能沒收時，以其財產抵償之。
三、至於附表二編號1所示K他命3包、編號2所示大麻菸2支，係
    被告丙○○向綽號阿賜購買供己施用，被告丙○○該施用毒
    品犯行亦經原審法院裁定送觀察勒戒，該部分毒品與本件販
    賣第三級毒品K他命之行為無關，又附表二編號3所示電話號
    碼0000000000號行動電話1支，雖係被告甲○○所有，然被
    告甲○○供稱，並未以該支行動電話聯絡販賣毒品事宜、附
    表二編號4所示一粒眠係被告甲○○所有，供己服食之用，
    亦經被告甲○○陳明在卷，附表二編號5至9所示之物品，被
    告丙○○否認為其所有之物，附表二編號10至14所示之物雖
    係被告乙○○所有之物，然被告乙○○否認該等物品與本案
    有關，且無其他積極證據足資證明該等物品係供本件販賣毒
    品罪之用；爰均不為沒收之諭知，併予敘明。
丁、不另為無罪諭知部分
　　公訴人另認被告丙○○意圖販賣第二級毒品予乙○○而販入
  　後，將該毒品自販入地點即高雄市區帶往台中市欲交付乙○○部分，認被告丙○○及乙○○共犯運輸第二級毒品罪，又
    被告丙○○意與甲○○意圖販賣合資販入第二、三級毒品後
    ，丙○○將上開毒品自販入地點即高雄市區帶回台中與丁宁
    信按出資額平分之將毒品自販入地點攜往交貨地點，認丙○○及甲○○另涉運輸第二、三級毒品罪，惟按毒品危害防制
    條例之運輸第一級毒品罪，所謂「運輸」係指基於運輸而搬
    運輸送而言，倘其有此意圖者，一有搬運輸送之行為，犯罪
    即已成立，並非以運抵目的地為完成犯罪之要件，且本條例
    所稱之運輸，係指單純運送並無他項目的者而言，若以販賣
    目的而從事於搬運之行為，仍成立販賣罪。（最高法院96年
    度台上字第1239號判決可參)否則為販賣之目的，將已販入
    之毒品置放身上，並隨著持有者返回住處或欲將毒品交付買
    家而寺往交易地點者，豈不皆應依運輸毒品論罪。本件被告
    丙○○、甲○○及乙○○均係基於意圖販賣毒品而向上手販
    入毒品，並將已向上手販入而取得之毒品帶回，該帶回毒品
    所為之移動毒品所在位置之作為，係基於販賣目的取回所販
    入物品而為，仍應僅論以販賣罪，而不再論以運輸毒品罪，
    亦無該運輸毒品之作為屬低度行為，為販賣毒品之高度行為
    所吸收之關係。惟公訴人認此部分與前揭經本院論罪科刑之
    販賣第二級毒品罪部分，具有吸收犯實質上一罪之關係，是
    就此部分爰不另為無罪之諭知。
據上論結，應依刑事訴訟法第369條第1項前段、第364條、第299
條第1項前段，毒品危害防制條例第4條第2項、第3項、第18 條
第1項、第19條第1項，刑法第11條、第28條、第25條、第55條、
第59條、第51條第5款、第9款、第10款，判決如主文。
本案經檢察官丁○○到庭執行職務。
中　　華　　民　　國　　96　　年　　9　　月　　4 　　日
            刑事第六庭    審判長法　官  李  文  雄
                                法　官  邱  顯  祥
                                法　官  林  靜  芬
上列正本證明與原本無異。
如不服本判決與於收受送達後十日內向本院提出上訴書狀，其未
敘述上訴之理由者並得於提起上訴後十日內向本院補提理由書 (
均須按他造當事人之人數附繕本)。
                                書記官  陳  秀  真
中　　華　　民　　國　　96　　年　　9　　月　　5 　　日
附表一
┌──┬───────┬───────┬─────────────┐
│編號│   品    名   │  數     量   │查獲時間、地點            │
├──┼───────┼───────┼─────────────┤
│  1 │兼含MDAK及PMMA│42顆（原查扣44│1、95年8月31日上午10時20分│
│    │成分之橘色圓形│顆，取2顆鑑定 │   許。                   │
│    │藥錠搖頭丸    │用罄，餘42顆) │2、在台中市○區○○路4段70│
│    │              │              │   號「嘉年華自助式KTV」  │
│    │              │              │   105包廂，被告丙○○皮包│
│    │              │              │   內查獲。               │
│    │              │              │3、供販賣之毒品           │
├──┼───────┼───────┼─────────────┤
│  2 │含MDMA成分之黃│2顆 (原查扣4顆│1、95年8月31日上午10時20分│
│    │色圓形藥錠搖頭│，取2顆鑑定用 │   許。                   │
│    │丸            │罄，餘2顆）   │2、在台中市○區○○路4段70│
│    │              │              │   號「嘉年華自助式KTV」外│
│    │              │              │   ，被告甲○○所駕駛之車 │
│    │              │              │   牌2451-GD號自小客車內查│
│    │              │              │   獲。                   │
│    │              │              │3、供販賣之毒品。         │
├──┼───────┼───────┼─────────────┤
│  3 │含MDMA成分之黃│30顆 (原查扣32│1、95年8月31日19時15分許。│
│    │色圓形藥錠搖頭│顆，取2顆鑑定 │2、在台中市○○區○○路1段│
│    │丸            │用罄，餘30顆）│   8號8樓之3，被告甲○○女│
│    │              │              │   友張偉樺住處查獲。     │
│    │              │              │3、供販賣之毒品。         │
├──┼───────┼───────┼─────────────┤
│  4 │含MDA成分之紫 │9顆 (原查扣11 │1、95年8月31日19時15分許。│
│    │紅色圓形藥錠搖│顆，取2顆鑑定 │2、在台中市○○區○○路1段│
│    │              │用罄，餘9顆） │   8號8樓之3，被告甲○○女│
│    │              │              │   友張偉樺住處查獲。     │
│    │              │              │3、供販賣之毒品。         │
├──┼───────┼───────┼─────────────┤
│  5 │含PMMA成分之白│48顆 (原查扣50│1、95年8月31日上午10時20分│
│    │色圓形藥錠搖頭│顆，取2顆鑑定 │   許。                   │
│    │九            │用罄，餘48顆）│2、在台中市○區○○路4段70│
│    │              │              │   號「嘉年華自助式KTV」外│
│    │              │              │   ，被告甲○○所駕駛之車 │
│    │              │              │   牌2451-GD號自小客車內查│
│    │              │              │   獲。                   │
│    │              │              │3、供販賣之毒品。         │
├──┼───────┼───────┼─────────────┤
│  6 │含PMMA成分之白│5顆           │1、95年8月31日19時15分許。│
│    │色圓形藥錠搖頭│              │2、在台中市○○區○○路1段│
│    │九            │              │   8號8樓之3，被告甲○○女│
│    │              │              │   友張偉樺住處查獲。     │
│    │              │              │3、供販賣之毒品。         │
├──┼───────┼───────┼─────────────┤
│  7 │K他命粉末     │13包          │1、95年8月31日上午10時20分│
│    │              │(編號7至9之K他│   許。                   │
│    │              │命粉末，驗前總│2、在台中市○區○○路4段70│
│    │              │毛重含塑膠袋共│   號「嘉年華自助式KTV」外│
│    │              │510.29公克，抽│   外，被告甲○○所駕駛之 │
│    │              │取0.57公克鑑定│   車牌2451-GD號自小客車內│
│    │              │用罄)         │   查獲。                 │
│    │              │              │3、供販賣之毒品。         │
├──┼───────┼───────┼─────────────┤
│  8 │K他命粉末     │2包           │1、95年8月31日上午11時30分│
│    │              │(編號7至9之K他│   許。                   │
│    │              │命粉末，驗前總│2、在台中市○區○○路4段  │
│    │              │毛重含塑膠袋共│   371號6樓之2，被告甲○○│
│    │              │510.29公克，抽│   租屋處查獲。           │
│    │              │取0.57公克鑑定│3、供販賣之毒品。         │
│    │              │用罄)         │                          │
├──┼───────┼───────┼─────────────┤
│  9 │K他命粉末     │26包          │1、95年8月31日19時15分許。│
│    │              │(編號7至9之K他│2、在台中市○○區○○路1段│
│    │              │命粉末，驗前總│   8號8樓之3，被告甲○○女│
│    │              │毛重含塑膠袋共│   友張偉樺住處查獲。     │
│    │              │510.29公克，抽│3、供販賣之毒品。         │
│    │              │取0.57公克鑑定│                          │
│    │              │用罄)         │                          │
├──┼───────┼───────┼─────────────┤
│  10│K他命配方     │3包           │1、95年8月31日上午11時許。│
│    │              │              │2、在台中市○○區○○路1段│
│    │              │              │   93之1號7樓之14(即714室)│
│    │              │              │   ，被告丙○○租屋處查獲 │
│    │              │              │   。                     │
│    │              │              │3、供販毒所用。           │
├──┼───────┼───────┼─────────────┤
│11  │K他命配方     │1包           │1、95年8月31日19時15分許。│
│    │              │              │2、在台中市○○區○○路1段│
│    │              │              │   8號8樓之3，被告甲○○女│
│    │              │              │   友張偉樺住處查獲。     │
│    │              │              │3、供販毒所用。           │
├──┼───────┼───────┼─────────────┤
│12  │NOKIA-8250型  │1支           │1、95年8月31日上午10時20分│
│    │手機          │              │   許。                   │
│    │              │              │2、在台中市○區○○路4段70│
│    │              │              │   號「嘉年華自助式KTV」  │
│    │              │              │   105包廂，被告丙○○皮包│
│    │              │              │   內查獲。               │
│    │              │              │3、丙○○所有供販賣毒品聯 │
│    │              │              │   絡所用。               │
├──┼───────┼───────┼─────────────┤
│13  │手機 (原SIM卡 │1支           │1、95年8月31日上午10時20分│
│    │：0000000000號│              │   許。                   │
│    │)             │              │2、在台中市○區○○路4段70│
│    │              │              │   號「嘉年華自助式KTV」外│
│    │              │              │   ，被告甲○○所駕駛之車 │
│    │              │              │   牌2451-GD號自小客車內查│
│    │              │              │   獲。                   │
│    │              │              │3、甲○○所有供販毒聯絡所 │
│    │              │              │   用。                   │
├──┼───────┼───────┼─────────────┤
│14  │夾鏈袋        │6包           │1、95年8月31日19時15分許。│
│    │              │              │2、在台中市○○區○○路1段│
│    │              │              │   8號8樓之3，被告甲○○女│
│    │              │              │   友張偉樺住處查獲。     │
│    │              │              │3、供販毒所用。           │
└──┴───────┴───────┴─────────────┘
附表二
┌──┬───────┬───────┬─────────────┐
│編號│品    名      │  數     量   │查獲時間、地點、所有人及目│
│    │              │              │的                        │
├──┼───────┼───────┼─────────────┤
│  1 │K他命         │3包           │1、95年8月31日上午10時20分│
│    │              │              │   許。                   │
│    │              │              │2、在台中市○區○○路4段70│
│    │              │              │   號「嘉年華自助式KTV」  │
│    │              │              │   105包廂，被告丙○○皮包│
│    │              │              │   內查獲。               │
│    │              │              │3、丙○○所有供施用毒品所 │
│    │              │              │   用。                   │
├──┼───────┼───────┼─────────────┤
│  2 │大麻菸        │2支           │1、95年8月31日上午11時許。│
│    │              │              │2、在台中市○○區○○路1段│
│    │              │              │   93之1號7樓之14(即714室)│
│    │              │              │   ，被告丙○○租屋處查獲 │
│    │              │              │   。                     │
│    │              │              │3、丙○○所有供施用毒品所 │
│    │              │              │   用。                   │
├──┼───────┼───────┼─────────────┤
│  3 │手機 (原SIM卡 │3包           │1、95年8月31日上午10時20分│
│    │:0000000000 號│              │   許。                   │
│    │)             │              │2、在台中市○區○○路4段7 │
│    │              │              │   號「嘉年華自助式KTV」外│
│    │              │              │   ，被告甲○○所駕駛之車 │
│    │              │              │   牌2451-GD號自小客車內查│
│    │              │              │   獲。                   │
│    │              │              │3、甲○○所有供個人對外通 │
│    │              │              │   訊所用。               │
├──┼───────┼───────┼─────────────┤
│  4 │一粒眠        │556顆         │1、95年8月31日19時15分許。│
│    │              │              │2、在台中市○○區○○路1段│
│    │              │              │   8號8樓之3，被告甲○○女│
│    │              │              │   友張偉樺住處查獲。     │
│    │              │              │3、甲○○所有供個人使用。 │
├──┼───────┼───────┼─────────────┤
│  5 │分裝袋        │20大包        │1、95年8月31日上午11時許。│
│    │              │              │2、在台中市○區○○路1段93│
│    │              │              │   之1號5樓之6(即506室)張 │
│    │              │              │   偉琳租屋處查獲。       │
│    │              │              │3、丙○○之友人所有，遺留 │
│    │              │              │   該址。                 │
├──┼───────┼───────┼─────────────┤
│　6 │分裝瓶        │15個          │同上。                    │
├──┼───────┼───────┼─────────────┤
│　7 │電子磅秤      │1台           │同上。                    │
├──┼───────┼───────┼─────────────┤
│　8 │分裝盤        │1個           │同上。                    │
├──┼───────┼───────┼─────────────┤
│　9 │吸管          │2支           │同上。                    │
├──┼───────┼───────┼─────────────┤
│  10│K他命         │7包           │1、95年8月31日上午12時30分│
│    │              │              │   許。                   │
│    │              │              │2、在台中市○區○○路4段  │
│    │              │              │   373號4樓之11，乙○○租 │
│    │              │              │   屋處查獲。             │
│    │              │              │3、乙○○所有供施用毒品所 │
│    │              │              │   用。                   │
├──┼───────┼───────┼─────────────┤
│ 11 │電子秤        │1台           │ 同上。                   │
├──┼───────┼───────┼─────────────┤
│ 12 │夾鏈袋        │1包           │ 同上。                   │
├──┼───────┼───────┼─────────────┤
│ 13 │鼻管          │2支           │ 同上。                   │
├──┼───────┼───────┼─────────────┤
│ 14 │手機          │1支           │ 同上。                   │
│    │(SIM:000000000│              │                          │
│    │號)           │              │                          │
└──┴───────┴───────┴─────────────┘
